# 求教新金融准则计提信用减值的递延所得税资产问题

提问人：hsmsh 时间：2019-06-02 22:39:06
求教陈版和各位高手，新金融准则下，其他债权投资计提信用减值损失，不影响其账面价值。
按照递延所得税的资产负债表法，在没有影响资产账面价值和计税基础的差额，是否需要计提递延所得税资产呢？
借：信用减值损失 100
贷：其他综合收益/其他债权投资信用减值准备 100

回答人：chenyiwei
对于以公允价值计量且其变动计入其他综合收益（FVOCI）的债务工具投资，其首先在期末将账面价值调整为公允价值，调整金额计入其他综合收益；如果需要计提信用减值损失的，再编制你所说的分录，其目的是将债务人信用风险导致的公允价值变动与其他原因导致的公允价值变动区分开来，前者计入损益，后者计入其他综合收益。
相应地，在第一步调整金融资产公允价值时，对于公允价值的下降，如果能够合理确定在可预见的未来将处置，且预计处置时可产生足够多的应纳税所得额的，则可以确认递延所得税资产。初始确认递延所得税资产时，贷方均为其他综合收益。但随着第二步中确认信用减值损失，故对应于信用减值损失的这部分递延所得税资产的对应科目相应需变为 “所得税费用——递延所得税费用”，即：借：其他综合收益，贷：所得税费用——递延所得税费用。

提问人：cpa-0001 时间：2019-08-05 17:14:49
陈老师，假如我的应收票据根据新金融工具准则规定调整为公允价值计量，调整前后金额不变（即原账面价值 =现公允价值），也就是说您解释中第一步不存在差异，无需确认递延所得税资产。
但是由于我应收票据中的商票进行了减值，确认了一部分信用减值损失。由于第一步不存在差异，我是否也不确认第二步的递延所得税资产？还是不管第一步有没有确认递延所得税资产，我第二步依然确认递延所得税资产？
如果需要确认递延所所得税资产，会计分录应该是 “借：递延所得税资产、贷：其他综合收益”？还是 “借：递延所得税资产、贷：所得税费用-递延所得税费用”
谢谢。

回答人：chenyiwei
第二步属于后续计量，不管第一步有没有确认递延所得税资产，第二步依然确认递延所得税资产。确认递延所得税资产的贷方科目是所得税费用。

提问人：cpa-0001 时间：2019-08-05 21:24:42
陈老师，由于应收票据重分类至应收款项融资，计提了坏账（借：信用减值损失 贷：其他综合收益）但是不影响应收款项融资账面价值，计税基础与账面价值一致。为什么依然需要确认递延所得税资产、所得税费用-递延所得税费用，如何理解？

回答人：chenyiwei
首先，期末按公允价值计量，不同于历史成本计量基础，故账面价值与计税基础之间是存在暂时性差异的。
其次，目前对 FVOCI 的债权性资产的后续计量，就是将信用风险导致的公允价值变动计入损益，将其他原因导致的公允价值变动计入其他综合收益。
相应地，就暂时性差异确认递延所得税时，对应科目也应合理区分为所得税费用和其他综合收益。

提问人：跨度防护 时间：2019-08-06 11:16:00
请教陈版，您所说的 “即：借：其他综合收益，贷：所得税费用——递延所得税费用。”，借方不应该是 “递延所得税资产” 吗

回答人：chenyiwei
递延所得税资产/负债在公允价值调整时已经确认过了，对应科目是其他综合收益。